【裁判字號】    89,易,110
【裁判日期】    890525
【裁判案由】    傷害
【裁判全文】
臺灣臺中地方法院刑事判決                          八十九年度易字第一一號
    公  訴  人  臺灣臺中地方法院檢察署檢察官
    被      告  乙○○
右列被告因傷害案件，經檢察官提起公訴（八十八年度偵字第二四二○○號），本院
判決如左：
    主  文
乙○○傷害人之身體，處拘役參拾日，如易科罰金，以參佰元折算壹日。
    事  實
一、乙○○於民國八十八年十月十五日，將其所有車號ＮＰ－五六六三號自用小客車
    停放於台中市○○路○段一０八六巷四九號甲○○住處前，嗣於翌日上午七時許
    ，乙○○因準備駕駛該車上班卻發覺該車之輪胎遭銳器刺破，即懷疑為甲○○所
    為而心有未甘，乃於同日上午七時三十分許，先敲打甲○○上開住處鐵門，找出
    甲○○並與之理論，復基於傷害之犯意，出手毆打甲○○，致甲○○受有胸前擦
    傷十二Ｘ０．五公分、左前臂二處抓傷０．五Ｘ０．五公分、頸部二處挫傷二Ｘ
    二公分、右手二處擦傷０．三Ｘ０．三公分、右手前臂擦挫傷三Ｘ八公分等之傷
    害。
二、案經甲○○訴由台中市警察局第四分局報請臺灣臺中地方法院檢察署檢察官偵查
    起訴。
    理  由
一、訊之被告乙○○固承認有於前揭時、地，因準備駕駛前一日停放於告訴人甲○○
    住處前之車輛上班卻發覺該車之輪胎遭銳器刺破，而懷疑為甲○○所為，乃敲打
    甲○○住處鐵門，找出甲○○並與之理論之事實，惟矢口否認有何傷害之犯行，
    辯稱：伊沒有傷害告訴人，伊因車胎於一個星期內被刺破四次，當天起來又發現
    被刺破二個輪胎，懷疑為告訴人所為，且當時很氣，方敲打告訴人住處鐵門找出
    告訴人，並僅與之理論，而未出手打告訴人云云。惟查，被告於右揭時地如何傷
    害告訴人之事實，業據告訴人於偵、審中指訴綦詳，復有財團法人私立中國醫藥
    學院附設醫院診斷證明書一紙在卷可稽。參以告訴人係於案發當日，即前往上開
    醫院急診治療，並經醫師診斷其受有胸前擦傷十二Ｘ０．五公分、左前臂二處抓
    傷０．五Ｘ０．五公分、頸部二處挫傷二Ｘ二公分、右手二處擦傷０．三Ｘ０．
    三公分、右手前臂擦挫傷三Ｘ八公分等之傷害；與證人即當天據報前往現場處理
    之警員劉建榮於本院調查時所結證之：當時可看出（甲○○）有被打過之跡象，
    而且乙○○對甲○○所指被乙○○毆打，並未否認等語等情。足見被告應確有毆
    打告訴人之事實，被告所辯純屬卸責之詞，不足採信。本件事證明確，被告傷害
    犯行堪以認定，應依法論科。
二、核被告所為，係犯刑法第二百七十七條第一項之傷害罪。爰審酌被告犯罪之動機
    、目的、手段、犯罪時所受刺激、被害人所受傷害程度及被告犯罪後之態度等一
    切情狀，量處如主文所示之刑，並諭知易科罰金之折算標準。
三、公訴意旨另以：被告乙○○於前揭八十八年十月十六日上午，因準備駕上開系爭
    車輛上班卻發覺該車之輪胎遭銳器刺破，並懷疑為甲○○所為而心有未甘，乃於
    同日上午七時三十分許，基於前述傷害之犯意，未經甲○○允許，無故侵入甲○
    ○台中市○○路○段一○八六巷四九號住處內，出手毆打甲○○，因認被告乙○
    ○另涉有刑法第三百零六條第一項無故侵入他人住宅之罪嫌云云。按犯罪事實應
    依證據認定之，無證據不得推定其犯罪事實；又不能證明被告犯罪者，應諭知無
    罪之判決，刑事訴訟法第一百五十四條、第三百零一條第一項分別定有明文。次
    按認定不利於被告之事實，須依積極證據，苟積極證據不足為不利於被告事實之
    認定時，即應為有利於被告之認定，更不必有何有利之證據；又被害人之告訴，
    係以使被告受刑事訴追為目的，是其陳述是否與事實相符，仍應調查其他積極証
    據以資審認，最高法院分別著有三十年上字第八一六號及五十二年台上字第一三
    ００號判例可資參照。本件公訴人認被告涉有此部分無故侵入告訴人住宅犯行，
    係以告訴人甲○○之指訴，及核與證人蘇美昭在警訊中證述之情節相符為其論據
    。而訊據被告乙○○則堅決否認有此部分之犯行，辯稱：伊固有找告訴人理論，
    然並未進入告訴人屋內等語。經查，被告之妻蘇美昭於警訊中非但未供稱被告有
    何侵入告訴人住宅之情事，反明確指稱：我們只是有敲門叫甲○○出門理論，沒
    有衝進他家中等語，是就證人蘇美昭於警訊中證述之情節，顯與告訴人甲○○之
    指訴不符而不足為此部分公訴人所指被告涉犯無故侵入告訴人住宅犯行之論據甚
    明。是本件除告訴人之指訴外，即無其他積極之證據，足以證明被告有侵入告訴
    人住宅之情事，依上開之規定與說明，本件僅以告訴人之指訴，自不足以認定被
    告有公訴人之所指之無故侵入住宅犯行。此部分既不能證明被告犯罪，原應為無
    罪之諭知，惟因公訴意旨認此部分與前開有罪部分係屬裁判上一罪關係，爰不另
    為無罪之諭知，附此敘明。
據上論斷，應依刑事訴訟法第二百九十九條第一項前段，刑法第二百七十七條第一項
、第四十一條，罰金罰鍰提高標準條例第一條前段、第二條，判決如主文。
中      華      民      國      八十九      年    五    月    二十五    日
                                    臺灣臺中地方法院刑事第三庭
                                            法    官 張  智  雄
右正本證明與原本無異。
如不服本判決，應於判決送達後十日內向本院提出上訴狀，上訴於臺灣高等法院臺中
分院( 須附繕本 )。
                                            書記官
中    華    民    國      八十九      年       五      月     二十五    日
附錄本案論罪科刑法條全文
刑法第二百七十七條第一項：傷害人之身體或健康者，處三年以下有期徒刑、拘役或
一千元以下罰金。


司法院資訊處製作；財團法人民間司法改革基金會備份。
